【裁判字號】    98,訴,2090
【裁判日期】    990311
【裁判案由】    違反毒品危害防制條例等
【裁判全文】
臺灣彰化地方法院刑事判決              98年度訴字第2090號
公  訴  人  臺灣彰化地方法院檢察署檢察官
被      告  乙○○
選任辯護人  劉嘉堯律師
上列被告因違反毒品危害防制條例等案件，經檢察官提起公訴（
98年度偵字第9753、10819號），本院判決如下：
    主  文
乙○○犯如附表一所示之罪，各處如附表一所示之刑（含主刑、
從刑）。應執行有期徒刑玖年，併科罰金新臺幣拾貳萬元，罰金
如易服勞役，以新臺幣壹仟元折算壹日。扣案如附表二編號一所
示之物均沒收銷燬之；如附表二編號二至七所示之物均沒收；因
犯罪所得之財物新臺幣壹仟元沒收之，如全部或一部不能沒收時
，以其財產抵償之。
    事  實
一、乙○○（綽號阿彬、阿賓）明知甲基安非他命為毒品危害防
    制條例所規範之第二級毒品，不得販賣及持有，仍意圖營利
    ，基於販賣第二級毒品甲基安非他命（起訴書誤載為安非他
    命）之各別犯意，先後為下列行為：
  (一)乙○○於民國98年4 月29日下午4 時49分33秒許、同日下午
    5 時34分51秒許、同日下午5 時38分3 秒許、同日下午5 時
    42分34秒許，持用其所有如附表二編號二所示之行動電話為
    聯絡工具，與持用門號0000-000000 號行動電話之甲○○（
    綽號清吉仔）互相聯絡後，相約於彰化縣彰化市○○路旁之
    停車場見面，由乙○○交付甲基安非他命（起訴書誤載為安
    非他命）2 包予甲○○（重量合計約1.82公克），並約定對
    價為新臺幣（下同）8,000 元，而以此方式販賣甲基安非他
    命予甲○○，並從中賺取轉手之差額為利潤，惟甲○○賒欠
    該8,000 元價款，迄未支付。
  (二)乙○○另於98年8 月6 日凌晨（起訴書誤載為下午）3 時53
    分2 秒許、同日凌晨4 時16分19秒許，持用其所有如附表二
    編號三所示之行動電話為聯絡工具，而與持用門號0000-000
    000 號行動電話之林怡伶互相聯絡後，相約於同日凌晨4 時
    26分許在乙○○位於彰化縣員林鎮○○路26號「凱廈大樓」
    內之居所見面，由乙○○交付甲基安非他命（起訴書誤載為
    安非他命）1 包，林怡伶當場支付對價新臺幣1,000 元現金
    ，而以此方式販賣甲基安非他命予林怡伶，並從中賺取轉手
    之差額為利潤。
二、乙○○明知可發射子彈具有殺傷力之槍砲及子彈，非經中央
    主管機關許可，不得持有、寄藏，竟基於寄藏可發射子彈具
    有殺傷力之改造手槍及子彈之犯意，因真實姓名、年籍不詳
    綽號「阿裕仔」之成年男子及高光男向之借款並以槍彈為擔
    保，而於98年4 至6 月間，在其位於彰化縣員林鎮○○路26
    號之租屋處，先後收受保管高光男所交付具殺傷力如附表二
    編號四所示仿SIG SAUER 廠P220型半自動手槍之可發射子彈
    改造手槍1 支（槍枝管制編號為0000000000，含彈匣1 個）
    及具有殺傷力之子彈4 顆、如附表二編號五所示仿VALTRO廠
    85 COMBAT 型金屬模型槍之可發射子彈改造手槍1 支（槍枝
    管制編號為0000000000，無彈匣），並均寄藏在上址，嗣於
    98年11月2 日晚間8 時許，將上開槍、彈改置於其位在臺中
    縣龍井鄉○○路11巷6 號13之2 號房之居所內。嗣經警對乙
    ○○所持用之行動電話門號實施通訊監察，並於98年11月4
    日下午1 時許，至乙○○位於臺中縣龍井鄉○○路11巷6 號
    13之2 號室之居所執行拘提，並經乙○○同意搜索，而扣得
    其所有如附表二編號一至八所示之物（所另涉持有附表二編
    號十七至二十一、二十三所示毒品部分，未據起訴），循線
    查悉上情。
三、案經法務部調查局彰化縣調查站及彰化縣警察局溪湖分局報
    告臺灣彰化地方法院檢察署檢察官偵查起訴。
    理  由
壹、證據能力部分
一、查被告乙○○所為不利於己之陳述，並無出於強暴、脅迫、
    利誘、詐欺、疲勞訊問、違法羈押或其他不正之方法，亦非
    違反法定障礙事由經過期間不得訊問或告知義務之規定而為
    ，依刑事訴訟法第156 條第1 項、第158 條之2 規定，應認
    均有證據能力。
二、按被告以外之人於審判外之言詞或書面陳述，除法律有規定
    者外，不得作為證據，刑事訴訟法第159 條第1 項固有明文
    ，惟被告以外之人於審判外之陳述，雖不符合同法第159 條
    之1 至第159 條之4 規定，但經當事人於審判程序同意作為
    證據，法院審酌該言詞陳述或書面陳述作成時之情況，認為
    適當者，亦得為證據，當事人、代理人或辯護人於法院調查
    證據時，知有第159 條第1 項不得為證據之情形，而未於言
    詞辯論終結前聲明異議者，視為有前項之同意，此觀同法第
    159 條之5 規定即明。查本判決後開引用各該被告以外之人
    於審判外之陳述（包含書面陳述），皆屬傳聞證據，惟當事
    人及辯護人雖知上開證據資料為傳聞證據，仍於本院準備程
    序及審判期日中對各該證據資料均表示同意或無意見而不予
    爭執，且迄至言詞辯論終結前亦未再聲明異議，本院審酌上
    開證據資料製作時之情況尚無違法不當等瑕疵，且與本案具
    有關連性，認為以之作為證據應屬適當，揆諸前開規定，爰
    逕依刑事訴訟法第159 條之5 規定，認前揭證據資料均具有
    證據能力。
三、本案其餘非供述證據，當事人及辯護人均同意全部證據之證
    據能力，本院審酌該等證據作成及取得之程序均無違法之處
    ，是後述所引用證據之證據能力均無疑義，合先敘明。
貳、實體部分
一、認定犯罪事實所憑之證據及理由：
  (一)上揭犯罪事實，業據被告於本院審理時坦承不諱，核與證人
    甲○○、林怡伶、高光男之證述相符（98年度他字第1540號
    卷第9 、19、25、33頁、本院卷第143 、188 頁），並有通
    訊監察譯文1 份在卷可證（本院卷第42頁以下），且上開證
    人與被告皆無怨隙，自無甘冒偽證重典設詞誣陷被告之可能
    ，衡諸上情，上開證人證述自堪採信；又扣案如附表二編號
    一所示物品，經鑑定含第二級毒品甲基安非他命成分，有法
    務部調查局98年12月2 日調科壹字第09800607410 號函附卷
    為憑（本院卷第20頁），而扣案如附表二編號四、五所示之
    槍枝，經送內政部警政署刑事警察局鑑定，皆係改造手槍，
    由原槍枝換裝土造金屬槍管及土造金屬撞針而成，擊發功能
    正常，可供擊發適用子彈使用，認均具殺傷力，扣案非制式
    子彈4 顆經試射均可擊發，認均具殺傷力等情，有該局98年
    12 月1日刑鑑字第0980156671號鑑驗書1 份、99年1 月12日
    刑鑑字第0990002799號函在卷可稽（98年度偵字第9753號卷
    第24頁、本院卷第112 頁），此外，並有及扣案如附表二編
    號一至八所示之物可資佐證，足認被告自白與事實相符。
  (二)按販賣毒品之所謂販賣行為，須行為人主觀上有營利意圖，
    且客觀上有販入或賣出毒品行為，即足構成，至於實際上是
    否已經獲利，則非所問；必也始終無營利之意思，而以原價
    或低於原價有償讓與他人，方難謂為販賣行為，而僅得以轉
    讓罪論處（參照最高法院93年度臺上字第1651號判決要旨）
    。被告係以高於原價之8,000 元為對價，而交付重量合計約
    1.82公克之甲基安非他命2 包予甲○○，雖甲○○賒欠上開
    對價未支付，而尚未實際獲利，揆諸上開說明，仍屬基於營
    利意圖所為之販賣行為，至為顯明。又販賣甲基安非他命毒
    品本無一定價格，各次買賣之價格，當亦各有差異，隨供需
    雙方之資力、關係之深淺、需求之數量、貨源之充裕與否、
    販賣者對於資金之需求如何及殷切與否，以及政府查緝之態
    度，進而為各種不同之風險評估，而為機動性之調整，是其
    價格標準，自非一成不變，且販賣者從各種「價差」或「量
    差」或係「純度」謀取利潤方式，或有差異，然其所圖利益
    之非法販賣行為目的，則屬相同，並無二致。再者，毒品危
    害防制條例所處罰之「販賣」毒品罪，所著重者為在主觀上
    有藉以牟利之惡性，及對毒品之擴散具有較有償或無償轉讓
    行為更嚴重之危害性，被告「營利」之意圖係從客觀之社會
    環境、情況及證人、物證等資料，依據證據法則綜合研判認
    定；且毒品甲基安非他命量微價高，依一般社會通念以觀，
    販賣行為在通常情形下均係以牟利為其主要誘因及目的。被
    告確有販賣甲基安非他命予甲○○、林怡伶之行為，已經調
    查屬實，復觀諸被告自承係以大量且較低之價格購得甲基安
    非他命後，分裝販賣予甲○○、林怡伶，獲取其間之差額為
    利潤等語（見本院卷第8 、74頁），足認被告確係以轉手賺
    取差額之方式，牟取販賣甲基安非他命之利益，從而，被告
    係意圖營利而販賣上開第二級毒品甲基安非他命，要無疑義
    。
  (三)按寄藏槍彈之寄藏行為，係指受寄代藏而言，寄藏與持有，
    均係將物置於自己實力支配之下，僅寄藏必先有他人之持有
    行為，而後始為之受「寄」代「藏」而已。故寄藏之受人委
    託代為保管，其保管之本身，亦屬持有。不過，此之持有係
    受寄之當然結果，故法律上僅就寄藏行為為包括之評價，不
    應另就持有行為予以論罪。寄藏與持有之界限，應以持有即
    實力支配係為他人或為自己而占有管領為判別準據，寄藏之
    犯罪，於受人委託代為保管而持有之際，即已成立，不以另
    有完成藏匿行為為必要，其犯罪之完結繼續至寄藏行為終了
    時止（最高法院97年度臺上字第4178號、95年度臺上字第39
    78號判決意旨參照）。被告因高光男交付扣案改造手槍2 支
    及子彈4 顆為借款擔保，而收受保管上開槍彈，係為他人而
    占有管領該等槍彈，業據被告自白在卷，核與證人高光男證
    述相符，揆諸上開說明，其所為屬未經許可寄藏槍彈之行為
    ，要屬明確。
  (四)綜上，本案事證明確，被告販賣第二級毒品、寄藏槍彈犯行
    均堪認定，應依法論科。
二、論罪科刑之理由：
  (一)被告為上開事實欄一、(一)所示行為後，於98年5 月5 日修正
    之毒品危害防制條例，業於98年5 月20日公布施行，且於同
    年月22日生效。按行為後法律有變更者，適用行為時之法律
    ，但行為後之法律有利於行為人者，適用最有利於行為人之
    法律，刑法第2 條第1 項定有明文。爰就新舊法律之比較適
    用分述如下：
    1.販賣第二級毒品之刑罰，依修正前第4 條第2 項所規定為
      ：「製造、運輸、販賣第二級毒品者，處無期徒刑或7 年
      以上有期徒刑，得併科700 萬元以下罰金。」修正後第4
      條第2 項之規定則將刑度提高為：「製造、運輸、販賣第
      二級毒品者，處無期徒刑或7 年以上有期徒刑，得併科1,
      000 萬元以下罰金。」比較上述修正前、後之毒品危害防
      制條例相關條文，修正後該條例第4 條第2 項之法定刑顯
      較修正前同條項規定為高，是修正後該條例規定並無較有
      利於被告之情形。
    2.修正前毒品危害防制條例第17條之規定為：「犯第4 條第
      1 項至第4 項、第5 條第1 項至第4 項前段、第6 條第1
      項至第4 項、第7 條第1 項至第4 項、第8 條第1 項至第
      4 項、第10條或第11條第1 項、第2 項之罪，供出毒品來
      源，因而破獲者，得減輕其刑。」修正後毒品危害防制條
      例第17條則規定：「犯第4 條至第8 條、第10條或第11條
      之罪，供出毒品來源，因而查獲其他正犯或共犯者，減輕
      或免除其刑（第1 項）。犯第4 條至第8 條之罪於偵查及
      審判中均自白者，減輕其刑（第2 項）。」修正前該條例
      第17條並未就被告於偵審中自白者設有減輕其刑之規定，
      修正後同條第2 項則增設此項減輕其刑事由，自以修正後
      該條項規定較有利於被告。
    3.查被告於偵查、審理時均自白事實欄一、(一)所示犯行，合
      於修正後該條例第17條第2 項減輕其刑之規定（詳後述）
      ；而無期徒刑減輕者，為20年以下15年以上有期徒刑；罰
      金減輕者，減輕其刑至二分之一，刑法第65條第2 項、第
      66條前段分別定有明文，經綜其全部罪刑新舊法比較之結
      果，以修正後之毒品危害防制條例相關規定較修正前有利
      於被告，依刑法第2 條第1 項後段規定，就該部分犯行應
      整體適用裁判時法即修正後之毒品危害防制條例，亦即應
      適用修正後毒品危害防制條例第4 條第2 項規定論罪處斷
      ，並依修正後同條例第17條第2 項規定減輕其刑。
    4.本案被告所為如事實欄一、(二)所示犯行之犯罪時間，業已
      在上開修正之毒品危害防制條例施行生效後，自應適用現
      行毒品危害防制條例相關規定，尚無庸為新舊法律之比較
      適用，合先敘明。
  (二)查甲基安非他命為毒品危害防制條例第2 條第2 項第2 款所
    定之第二級毒品，不得非法持有、販賣。又按可發射子彈具
    有殺傷力之改造手槍屬於槍砲彈藥刀械管制條例第4 條第1
    項第1 款所稱之槍砲，該款各式槍砲所使用之子彈屬於同條
    項第2 款所稱之彈藥，依同條例第5 條規定，非經中央主管
    機關許可，均不得寄藏。核被告所為，分別係犯如附表一「
    所犯罪名」欄所示之罪。起訴意旨雖認被告就事實欄一、(一)
    所示部分係犯藥事法第83條第1 項轉讓禁藥罪，惟此部分業
    經蒞庭檢察官更正起訴法條為毒品危害防制條例第4 條第2
    項販賣第二級毒品罪（見本院卷第194 頁），本於檢察一體
    原則，應以蒞庭檢察官到庭更正之所犯法條為起訴意旨所認
    應適用之法條，故無庸變更起訴法條，附此敘明。又被告各
    次販賣毒品前後，為供販賣而分別持有甲基安非他命之低度
    行為，應各為販賣之高度行為所吸收，均不另論罪。
  (三)被告以一寄藏行為同時寄藏上開改造手槍2 支及子彈4 顆，
    而以一行為觸犯寄藏改造手槍及寄藏子彈二罪，為想像競合
    犯，應從一重之寄藏可發射子彈具有殺傷力之槍枝罪處斷。
    又被告所犯如附表一所示各罪，犯意有別，行為互殊，應予
    分論併罰。
  (四)按犯毒品危害防制條例第4 條之罪於偵查及審判中均自白者
    ，減輕其刑，毒品危害防制條例第17條第2 項定有明文。又
    按自白，乃指犯罪嫌疑人或被告承認犯罪並應負刑事責任而
    言（最高法院86年度臺上字第4242號判決意旨參照）。經查
    ，被告於檢察官訊問時業已自白其所為如事實欄一、(一)所示
    犯行，於本院審判中並自白事實欄一、(一)、(二)所示犯行（詳
    見警卷第5 頁、98年度偵字第9753號卷第5 頁、本院卷第8
    、74、193 頁）；就事實欄一、(二)所示販賣第二級毒品部分
    ，被告於98年12月21日檢察官訊問時，雖否認犯行，然其於
    翌日即98年12月22日即委由辯護人撰具「刑事緊急聲請狀」
    1 紙，向檢察官表達承認犯罪及願負刑事責任之意，該狀並
    於同日送達於臺灣彰化地方法院檢察署，於98年12月23日由
    承辦檢察官收受，檢察官則於同日偵查終結，嗣於98年12月
    25日向本院提起公訴，此有臺灣彰化地方法院檢察署99年1
    月29日彰檢文秋98偵9753字第4092號函及所附刑事緊急聲請
    狀1 份在卷可證（本院卷第114 至116 頁），是被告已在偵
    查終結前就事實欄一、(二)所示犯行向檢察官自白，足認被告
    於偵查及審判中就其所涉上開販賣第二級毒品犯行均已自白
    ，是就被告所犯如事實欄一、(一)、(二)所示販賣第二級毒品犯
    行，均應依毒品危害防制條例第17條第2 項規定，各減輕其
    刑。
  (五)按犯本條例之罪，於偵查或審判中自白，並供述全部槍砲、
    彈藥、刀械之來源及去向，因而查獲或因而防止重大危害治
    安事件之發生者，減輕或免除其刑，槍砲彈藥刀械管制條例
    第18條第4 項前段規定甚明。又按依其犯罪形態，倘該槍砲
    、彈藥、刀械已經移轉持有，而兼有來源及去向者，固應供
    述全部之來源及去向，始符合上開規定；倘其犯罪行為，僅
    有來源而無去向，或僅有去向而無來源者，祇要供述全部來
    源，或全部去向，因而查獲或因而防止重大危害治安事件之
    發生時，即符合減輕或免除其刑之規定，並非謂該犯罪行為
    ，必須兼有來源及去向，始有該條項之適用（最高法院98年
    度臺上字第3124號判決意旨參照）。查被告於偵查及審理中
    均自白其如事實欄二所示寄藏槍彈犯行（詳見98年度偵字第
    9753號卷第4 頁、本院卷第8 、74、193 頁），並於本院審
    理時供述其槍彈來源均為高光男，且高光男業因被告供述而
    為彰化縣警察局員林分局所查獲，有證人高光男上開證述、
    彰化縣警察局員林分局搜索扣押筆錄1 份附卷為憑（本院卷
    第149 頁），足認被告確有供述槍彈來源，因而查獲之情事
    ，而扣案槍彈並無移轉持有後之「去向」，揆諸上揭說明，
    本案已因被告自白及供述而查獲槍彈來源，合於槍砲彈藥刀
    械管制條例第18條第4 項前段規定，自應依該項規定，就被
    告所犯寄藏可發射子彈具有殺傷力之槍枝罪部分，減輕其刑
    。
  (六)再按刑法第59條之酌量減輕其刑，必於犯罪之情狀，在客觀
    上足以引起一般同情，認為即予宣告法定低度刑期，猶嫌過
    重者，始有其適用，且量刑輕重係屬事實審法院得依職權自
    由裁量之事項，茍已斟酌刑法第57條各款所列情狀而未逾法
    定刑度，即不得遽指為違法（最高法院92年度臺上字第3020
    號判決意旨參照）。被告確有上述販賣第二級毒品及寄藏改
    造手槍、子彈犯行，雖其販賣之毒品數量及歷次以差額方式
    所獲得之利潤尚非甚鉅，然其所販賣之甲基安非他命足以導
    致施用者產生精神障礙、性格異常之身心，有危害社會安全
    之虞，惡性非輕，而所寄藏之槍彈均具有殺傷力，屬法律明
    文禁止持有之違禁物，稍有不慎即可能傷及他人生命、身體
    ，對社會潛在危害性甚大；而上開販賣第二級毒品犯行及寄
    藏槍彈犯行，經分別依毒品危害防制條例第17條第2 項、槍
    砲彈藥刀械管制條例第18條第4 項前段減輕其刑後，宣告法
    定低度刑期並無過重之情，在客觀上均無何可憫恕之處，尚
    不足以引起一般之同情，自均無適用刑法第59條之餘地，併
    此敘明。
  (七)爰審酌被告從事販毒交易，明知甲基安非他命為第二級毒品
    ，使用容易成癮，濫行施用，非但對施用者身心造成傷害，
    且多有施用致死之案例，而因其成癮性，常使施用者經濟地
    位發生實質改變而處於劣勢，容易造成家庭破裂戕害國力，
    為國家嚴格查禁之違禁物，仍不顧其販賣對象可能面臨之困
    境，加以販賣，其販賣行為助長毒品流通，致生危害於社會
    甚鉅，且其所寄藏之槍枝、子彈極易對他人生命、身體造成
    傷害，非法寄藏槍彈對社會治安潛藏高度危害，被告明知寄
    藏槍彈為法所嚴禁之行為，猶未經許可而非法寄藏，害及社
    會秩序，行為甚不足取；惟被告前未受有期徒刑以上刑之宣
    告，有臺灣高等法院被告前案紀錄表1 份附卷可按，素行尚
    可，且其於偵查及審理時均坦承犯行，並主動供出上游，雖
    因該毒品上游尚在偵查機關追查中，尚未查獲販毒上游、其
    他正犯或共犯，而與毒品危害防制條例第17條第1 項所定減
    輕其刑之要件不合，但仍足見被告確有悔意，犯後態度尚佳
    ，暨考量其犯罪目的、動機、所得利益等一切情狀，分別量
    處如附表一主文欄所示之刑，及就附表一編號三所示罰金部
    分諭知易服勞役之折算標準，並定其應執行刑，以示懲儆。
  (八)沒收部分：
    1.按查獲之販賣剩餘毒品，祇能於最後一次之販賣毒品罪宣
      告沒收銷燬，不得於各次販賣毒品罪均宣告沒收銷燬（最
      高法院99年度臺上字第676 號判決意旨參照）。查附表二
      編號一所示結晶7 包為被告販賣剩餘之第二級毒品甲基安
      非他命（含無法與甲基安非他命完全析離之包裝袋），業
      經被告自承在卷，並有法務部調查局98年12月2 日調科壹
      字第09800607410 號鑑定書1 份可稽（本院卷第20頁），
      應依毒品危害防制條例第18條第1 項前段宣告沒收銷燬如
      附表一編號二之主文欄所示。
    2.按犯毒品危害防制條例第4 條之罪者，其供犯罪所用或因
      犯罪所得之財物應予沒收，如全部或一部不能沒收時，追
      徵其價額或以其財產抵償之，該條例第19條第1 項規定甚
      明。該條規定屬相對沒收主義之立法，依該條規定宣告沒
      收者，以屬於被告所有之供犯罪所用或因犯罪所得之物為
      限（最高法院93年度臺上字第462 號判決意旨參照）。又
      所謂「其因犯罪所得之財物」，並不以當場搜獲扣押者為
      限；而販賣毒品所得之對價，不問其中何部分屬於成本，
      何部分屬於犯罪所得之財物，應均予沒收，始與上開法條
      之規定符合；且因犯罪所得之財物，亦不能與正常營利事
      業計算營利所得之情形，相提並論（最高法院65年度第5
      次刑庭庭推總會議決議意旨參照）。然上開所稱因犯罪所
      得之財物，係以實際所得者為限，苟無所得或尚未取得者
      ，即無從為沒收、追徵或以財產抵償之諭知（最高法院96
      年度臺上字第2331號判決可資參照）。經查，被告販賣甲
      基安非他命予林怡伶1 次，業已收取1,000 元為販毒對價
      ，該等財物屬被告犯毒品危害防制條例第4 條之罪所得之
      財物，應依毒品危害防制條例第19條第1 項規定諭知沒收
      如附表一編號二主文欄所示，並諭知如全部或一部不能沒
      收時，以其財產抵償之。至被告以8,000 元對價販賣甲基
      安非他命予甲○○1 次，該次甲○○賒欠未支付該對價，
      依被告與甲○○之交易狀態，尚未收取，業據被告陳明在
      卷（本院卷第189 頁背面），核與證人甲○○於警詢、偵
      訊及本院審理時之證述相符（98年度他字第1540號卷第10
      頁背面、第20頁、本院卷第189 頁），揆諸上揭說明，上
      開未收取之8,000 元自無從為沒收之諭知，附此說明。
    3.被告所使用如附表二編號二、三所示扣案行動電話2 支，
      均屬被告所有之物，上開行動電話所搭配使用如附表二編
      號二、三所示之SIM 卡申辦人雖為陳萬成，惟該等SIM 卡
      係被告所購得之人頭卡，屬被告所有之物，且上開行動電
      話及SIM 卡經被告分別用以與甲○○、林怡伶聯繫本案交
      易甲基安非他命之事宜，業據被告於審理時供述在卷，核
      與證人甲○○、林怡伶所述相符（均詳前述），並有通訊
      監察譯文1 份、台灣大哥大資料查詢1 份在卷可憑；又附
      表二編號六所示之物，係被告所有，用以分裝甲基安非他
      命所用，亦經被告供陳在卷，是上開如附表二編號二、三
      、六所示之物，均為被告所有，供被告犯如事實欄一、(一)
      、(二)所示毒品危害防制條例第4 條各罪所用之物，應依毒
      品危害防制條例第19條第1 項規定，分別宣告沒收如附表
      一編號一、二主文欄所示。
    4.附表二編號七所示之物係被告所有之物，預備供其用以盛
      裝甲基安非他命，屬預備供被告販賣甲基安非他命所用之
      物，爰依刑法第38條第1 項第2 款規定宣告沒收如附表一
      編號二主文欄所示。
    5.扣案如附表二編號四、五所示具有殺傷力之改造手槍2 支
      ，均屬違禁物，皆應依刑法第38條第1 項第1 款規定宣告
      沒收如附表一編號三主文欄所示。又按物之能否沒收，應
      以裁判時之狀態為準（最高法院85年度臺上字第2503號判
      決意旨參照），事實欄二所載具有殺傷力之子彈4 顆（即
      附表二編號八所示之子彈4 顆），因業經鑑定試射，已喪
      失子彈之結構及性能而不具殺傷力，均非屬違禁物，且試
      射後所餘之彈頭、彈殼，亦非違禁物、供犯罪所用或犯罪
      預備之物，而無庸宣告沒收，附此說明。
    6.至扣案如附表二編號九至二十七所示之物，雖為被告所有
      之物，惟被告否認各該物品與本案犯行相關（本院卷第19
      0 頁背面），復查無其他證據足認各該物品與本案犯行有
      何關連，尚無從宣告沒收，併此說明。
據上論斷，應依刑事訴訟法第299 條第1 項前段，毒品危害防制
條例第4 條第2 項、第17條第2 項、第18條第1 項前段、第19條
第1 項，槍砲彈藥刀械管制條例第8 條第4 項、第12條第4 項、
第18條第4 項前段，刑法第2 條第1 項但書、第11條、第55條、
第51條第5 款、第42條第3 項前段、第38條第1 項第1 款、第2
款，判決如主文。
本案經檢察官鄭智文到庭執行職務。
中    華    民    國    99    年    3     月    11    日
                  刑事第一庭    審判長法官  余仕明
                                法      官  葛永輝
                                法      官  楊舒嵐
以上正本證明與原本無異。
如不服本判決應於收受判決後10日內向本院提出上訴書狀，並應
敘述具體理由；其未敘述上訴理由者，應於上訴期間屆滿後20日
內向本院補提理由書(均須按他造當事人之人數附繕本)「切勿逕
送上級法院」。
中    華    民    國    99    年    3     月    11    日
                                書  記  官  陳如玲
附表一：
┌──┬────┬───────┬───────────────┐
│編號│犯罪事實│  所犯罪名    │            主文              │
├──┼────┼───────┼───────────────┤
│ 一 │如事實欄│修正後毒品危害│乙○○販賣第二級毒品，處有期徒│
│    │一、(一)所│防制條例第4 條│刑年拾月。扣案如附表二編號二│
│    │載      │第2 項販賣第二│、六所示之物均沒收之。        │
│    │        │級毒品罪      │                              │
├──┼────┼───────┼───────────────┤
│ 二 │如事實欄│毒品危害防制條│乙○○販賣第二級毒品，處有期徒│
│    │一、(二)所│例第4 條第2 項│刑年柒月。扣案如附表二編號一│
│    │載      │販賣第二級毒品│所示之物均沒收銷燬之。如附表二│
│    │        │罪            │編號三、六、七所示之物均沒收之│
│    │        │              │。因犯罪所得之財物新臺幣壹仟元│
│    │        │              │沒收之，如全部或一部不能沒收時│
│    │        │              │，以其財產抵償之。            │
├──┼────┼───────┼───────────────┤
│ 三 │如事實欄│槍砲彈藥刀械管│乙○○未經許可，寄藏可發射子彈│
│    │二所載  │制條例第8條 第│具有殺傷力之槍枝，處有期徒刑貳│
│    │        │4 項寄藏可發射│年陸月，併科罰金新臺幣拾貳萬元│
│    │        │子彈具有殺傷力│，罰金如易服勞役，以新臺幣壹仟│
│    │        │之槍枝罪、同條│元折算壹日。扣案如附表二編號四│
│    │        │例第12條第4 項│、五所示之物均沒收。          │
│    │        │寄藏子彈罪    │                              │
└──┴────┴───────┴───────────────┘
附表二：
┌───┬─────────┬──────────┬──────────┐
│編號  │      名稱        │        數量        │        備註        │
├───┼─────────┼──────────┼──────────┤
│  一  │甲基安非他命（含包│7 包（合計淨重37.93 │                    │
│      │裝袋）            │公克，純質淨重29.05 │                    │
│      │                  │公克，空包裝總重5.15│                    │
│      │                  │公克）              │                    │
├───┼─────────┼──────────┼──────────┤
│  二  │行動電話（含門號  │1支                 │                    │
│      │0000-000000 號SIM │                    │                    │
│      │卡1 張）          │                    │                    │
├───┼─────────┼──────────┼──────────┤
│  三  │行動電話（含門號  │1支                 │                    │
│      │0000-000000 號SIM │                    │                    │
│      │卡1 張）          │                    │                    │
├───┼─────────┼──────────┼──────────┤
│  四  │仿SIG SAUER 廠P220│1支，含彈匣1個      │                    │
│      │型半自動手槍之改造│（槍枝管制編號：1102│                    │
│      │手槍              │035272）            │                    │
├───┼─────────┼──────────┼──────────┤
│  五  │仿VALTRO廠85COMBAT│1支（無彈匣）       │                    │
│      │型金屬模型槍之改造│（槍枝管制編號：1102│                    │
│      │手槍              │035273）            │                    │
├───┼─────────┼──────────┼──────────┤
│  六  │杓子              │1支                 │供分裝甲基安非他命用│
├───┼─────────┼──────────┼──────────┤
│  七  │未使用之分裝袋    │1包                 │預備供盛裝甲基安非他│
│      │                  │                    │命所用              │
├───┼─────────┼──────────┼──────────┤
│  八  │子彈              │4顆                 │業經試射            │
├───┼─────────┼──────────┼──────────┤
│  九  │葡萄糖            │6包                 │與本案無關之物      │
├───┼─────────┼──────────┼──────────┤
│  十  │筆記本            │2本                 │與本案無關之物      │
├───┼─────────┼──────────┼──────────┤
│ 十一 │磅秤              │1臺                 │與本案無關之物      │
├───┼─────────┼──────────┼──────────┤
│ 十二 │使用過之分裝袋    │1包                 │與本案無關之物      │
├───┼─────────┼──────────┼──────────┤
│ 十三 │筆記型電腦、讀卡機│各1個               │與本案無關之物      │
│      │、滑鼠            │                    │                    │
├───┼─────────┼──────────┼──────────┤
│ 十四 │存摺              │1本                 │與本案無關之物      │
├───┼─────────┼──────────┼──────────┤
│ 十五 │愷他命吸食器      │1組                 │與本案無關之物      │
├───┼─────────┼──────────┼──────────┤
│ 十六 │安非他命吸食器    │2組                 │與本案無關之物      │
├───┼─────────┼──────────┼──────────┤
│ 十七 │白色粉狀物（未含法│6包                 │扣押物品清單載為「白│
│      │定毒品成分）      │                    │色粉狀物6 包」，實際│
│      ├─────────┼──────────┤拆封後為8包         │
│      │海洛因            │2 包（合計淨重2.66公│與本案無關之物      │
│      │                  │克）                │                    │
├───┼─────────┼──────────┼──────────┤
│ 十八 │海洛因            │2 包（合計淨重8.38公│與本案無關之物      │
│      │                  │克）                │                    │
├───┼─────────┼──────────┼──────────┤
│ 十九 │大麻              │2 包（合計淨重1.81公│與本案無關之物      │
│      │                  │克，驗餘淨重1.77公克│                    │
│      │                  │，空包裝總重2.03公克│                    │
│      │                  │）                  │                    │
├───┼─────────┼──────────┼──────────┤
│ 二十 │搖頭丸            │170 顆（合計淨重40.3│與本案無關之物      │
│      │                  │6公克）             │                    │
├───┼─────────┼──────────┼──────────┤
│二十一│愷他命            │22包（合計淨重164.08│與本案無關之物      │
│      │                  │公克）              │                    │
├───┼─────────┼──────────┼──────────┤
│二十二│藥水              │2瓶                 │與本案無關之物      │
├───┼─────────┼──────────┼──────────┤
│二十三│含海洛因之香菸    │1支                 │與本案無關之物      │
├───┼─────────┼──────────┼──────────┤
│二十四│現金              │2000元              │與本案無關之物      │
├───┼─────────┼──────────┼──────────┤
│二十五│現金              │新臺幣70650元       │與本案無關之物      │
├───┼─────────┼──────────┼──────────┤
│二十六│除編號二、三以外之│6支                 │與本案無關之物      │
│      │扣案行動電話      │                    │                    │
├───┼─────────┼──────────┼──────────┤
│二十七│除編號二、三以外之│12張                │與本案無關之物      │
│      │扣案SIM 卡        │                    │                    │
└───┴─────────┴──────────┴──────────┘
附錄論罪科刑法條：
毒品危害防制條例第4條第2項
製造、運輸、販賣第二級毒品者，處無期徒刑或7 年以上有期徒
刑，得併科新臺幣1000萬元以下罰金。
槍砲彈藥刀械管制條例第8條第4項
未經許可，持有、寄藏或意圖販賣而陳列第1 項所列槍枝者，處
3 年以上10年以下有期徒刑，併科新臺幣700 萬元以下罰金。
槍砲彈藥刀械管制條例第12條第4項
未經許可，持有、寄藏或意圖販賣而陳列子彈者，處5 年以下有
期徒刑，併科新臺幣300 萬元以下罰金。

司法院資訊處製作；財團法人民間司法改革基金會備份。
